臺灣臺中地方法院宣示判決筆錄　　　99年度訴字第2107號
公　訴　人　臺灣臺中地方法院檢察署檢察官
被　　　告　鄧逸麟
指定辯護人　本院公設辯護人　陳秋靜
上列被告因偽造文書等案件，經檢察官提起公訴（98年度偵字第
24512號），本院合議庭依法進行認罪協商程序，於中華民國100
年10月24日下午16時在本院刑事第7法庭宣示判決，出席職員如
下：
　　　　　　　　　審判長法　官　洪　俊　誠
　　　　　　　　　　　　法　官　巫　淑　芳
　　　　　　　　　　　　法　官　高　文　崇
　　　　　　　　　　　　書記官　陳　淑　華
　　　　　　　　　　　　通　譯　魏　淑　櫻
審判長起立朗讀判決主文、犯罪事實要旨、處罰條文、附記事項
，及告以上訴限制、期間並提出上訴狀之法院，且諭知記載其內
容：
一、主文：
    鄧逸麟共同行使偽造公文書，足以生損害於公眾及他人，累
    犯，處有期徒刑貳年。偽造之「臺灣臺北地方法院檢察署印
    」、「臺灣台中地方法院檢察署印」公印、「周士榆」、「
    康敏郎」印章各壹枚、偽造之「臺灣臺北地方法院檢察署刑
    事傳票」、「臺灣臺北地方法院檢察署強制性資產凍結執行
    書」之公文書上偽造之「臺灣臺北地方法院檢察署印」公印
    文各壹枚、「周士榆」、「康敏郎」印文各壹枚、及「台中
    地方法院地檢署監管科」收據之公文書上偽造之「臺灣台中
    地方法院檢察署印」公印文壹枚，均沒收。
二、犯罪事實要旨：
    鄧逸麟（綽號「小林仔」或「阿林」）素行不佳，前曾犯詐
    欺、偽造文書等罪，其中於民國96（下同）年間所觸犯詐欺
    罪，經臺灣桃園地方法院以97年度壢簡字第11號刑事簡易判
    決判處有期徒刑5月，嗣經依96年罪犯減刑條例減為有期徒
    刑2月又15日，如易科罰金，以新臺幣（下同）2,000元折算
    1日確定，並於97年10月18日因縮短刑期執行完畢。詎仍不
    知悔改，鄧逸麟復與詐騙集團之不詳真實姓名、年籍、綽號
    「阿成」（音譯）年約30歲左右之成年男子，及隱身大陸不
    詳真實姓名、年籍、年約30歲左右之成年男子等不詳成員共
    同基於意圖為自己不法之所有，並共同基於詐欺、僭行公務
    員職務及行使偽造公文書等之犯意聯絡，先由詐騙集團某不
    詳成員於不詳時、地，以不詳方法偽刻「臺灣臺北地方法院
    檢察署印」、「臺灣台中地方法院檢察署印」公印、「周士
    榆」（檢察官姓名）、「康敏郎」（書記官姓名）印章各1
    枚，並將之分別蓋用在偽造之「臺灣臺北地方法院檢察署刑
    事傳票」、「臺灣臺北地方法院檢察署強制性資產凍結執行
    書」及「台中地方法院地檢署監管科」收據等之公文書上，
    而接續偽造前開公文書。嗣於97年12月10日上午某時，先由
    該集團某姓名年籍不詳之成年男子，撥打市內電話予劉秀鳳
    ，向劉秀鳳佯稱：因其涉及詐騙集團人頭帳戶案件，法院要
    加以傳喚，故須請其前往超商收取傳票之傳真云云，致劉秀
    鳳因而陷於錯誤，遂依對方指示前往其住處附近之7-11文華
    店，收取前開偽造之「臺灣臺北地方法院檢察署刑事傳票」
    及「臺灣臺北地方法院檢察署強制性資產凍結執行書」之傳
    真公文書各1紙後，隨即返回住處；旋由前開詐騙集團中姓
    名年籍不詳、自稱「周士榆檢察官」之成年男子，致電向劉
    秀鳳佯稱伊係臺北地檢署檢察官，因其帳戶涉及詐騙集團案
    件，要求其須提領帳戶內之存款辦理交付保管等語，致劉秀
    鳳信以為真，遂於同日下午13時25分許，前往位於臺中市○
    ○區○○路3段447號之彰化銀行水湳分行，臨櫃自其彰化銀
    行中港分行活期儲蓄存款帳戶（帳號詳卷）中提領新臺幣（
    下同）80萬元，提領完畢後隨即返家，並再度依對方電話指
    示，騎乘腳踏車前往位於臺中市○○區○○路240號之文華
    高中前，準備交付前開提領之款項予對方指派之人。鄧逸麟
    則於同日某時許，駕車搭載共犯之不詳真實姓名、年籍、綽
    號「阿成」（音譯）年約30歲左右之成年男子，由綽號「阿
    成」之成年男子前往台中市○○路之某7-11便利商店收取由
    大陸傳來之偽造之「臺中地方法院地檢署監管科」收據傳真
    1張後，再由鄧逸麟駕車搭載共犯之綽號「阿成」之成年男
    子於同日下午13時58分許，前往國立文華高中，由鄧逸麟在
    現場附近把風，推由共犯之綽號「阿成」之成年男子身穿藍
    色襯衫、深色西裝褲、手提公事包，出面假冒係周士榆檢察
    官派來之監管科人員，出示該集團偽造之上開「台中地方法
    院地檢署監管科」收據公文書1紙予劉秀鳳，以資取信於劉
    秀鳳，使劉秀鳳誤信為真而陷於錯誤，遂當場交付80萬元予
    該綽號「阿成」之成年男子，足以生損害於劉秀鳳、周士榆
    、康敏郎、臺灣臺北地方法院檢察署及臺灣臺中地方法院檢
    察署之執行公務正確性及公信力。鄧逸麟等人詐得前開款項
    後，扣除鄧逸麟取得3000元款項、綽號「阿成」之成年男子
    取得約10000元款項之約定之報酬後，餘款則由該綽號「阿
    成」之成年男子轉交與詐騙集團上手。嗣因劉秀鳳發覺有異
    ，報警處理，經警將前開「臺中地方法院地檢署監管科」收
    據採集指紋送請鑑定後，發現其上遺留之指紋與鄧逸麟之檔
    存指紋相符，因而始循線查獲。案經劉秀鳳訴由臺中市政府
    警察局第六分局報請臺灣臺中地方法院檢察署檢察官呈請臺
    灣高等法院臺中分院檢察署檢察長核轉臺灣南投地方法院檢
    察署檢察官，復經該署檢察官呈請臺灣高等法院檢察署檢察
    長核轉臺灣臺中地方法院檢察署檢察官偵查起訴。
三、處罰條文：
    刑法第二十八條、第一百五十八條第一項、第二百一十六條
    、第二百一十一條、第三百三十九條第一項、第五十五條前
    段、第四十七條第一項、第二百一十九條、刑法施行法第一
    條之一第一項、第二項前段。
四、附記事項：無。
五、協商判決除有刑事訴訟法第四百五十五條之四第一項第一款
    於本訊問程序終結前，被告撤銷協商合意或檢察官撤回協商
    聲請者；第二款被告協商之意思非出於自由意志者；第四款
    被告所犯之罪非第四百五十五條之二第一項所定得以聲請協
    商判決者；第六款被告有其他較重之裁判上一罪之犯罪事實
    者；第七款法院認應諭知免刑或免訴、不受理者情形之一，
    及違反同條第二項「法院應於協商合意範圍內為判決；法院
    為協商判決所科之刑，以宣告緩刑或二年以下有期徒刑、拘
    役或罰金為限」之規定者外，不得上訴。
六、本件如得上訴，而如不服本件判決，得自收受宣示判決筆錄
    送達之日起十日內，向本院提出上訴書狀，上訴於第二審法
    院。
中    華    民    國   100    年    10    月    24    日
                        臺灣臺中地方法院刑事第七庭
                          審判長法  官  洪  俊  誠
                                法  官  巫  淑  芳
                                法  官  高  文  崇
上正本證明與原本無異。
                                書記官  陳  淑  華
中    華    民    國   100    年    10    月    24    日
附錄論罪科刑實體法條文：
中華民國刑法第216條：
行使第210條至第215條之文書者，依偽造、變造文書或登載不實
事項或使登載不實事項之規定處斷。
中華民國刑法第211條：
偽造、變造公文書，足以生損害於公眾或他人者，處1年以上7年
以下有期徒刑。
中華民國刑法第158條：
冒充公務員而行使其職權者，處3年以下有期徒刑、拘役或5百元
以下罰金。
（罰金部份業經刑法施行法第一條之一第二項前段提高30倍為新
台幣1萬5千元）
冒充外國公務員而行使其職權者，亦同。
中華民國刑法第339條：
意圖為自己或第三人不法之所有，以詐術使人將本人或第三人之
物交付者，處5年以下有期徒刑、拘役或科或併科1千元以下罰金
。
（罰金部份業經刑法施行法第一條之一第二項前段提高30倍為新
台幣3萬元）
以前項方法得財產上不法之利益或使第三人得之者，亦同。
前二項之未遂犯罰之。
刑法第219條：
偽造之印章、印文或署押，不問屬於犯人與否，沒收之。
刑法施行法第一之一條（95年06月14日修正）：
中華民國九十四年一月七日刑法修正施行後，刑法分則編所定罰
金之貨幣單位為新臺幣。
九十四年一月七日刑法修正時，刑法分則編未修正之條文定有罰
金者，自九十四年一月七日刑法修正施行後，就其所定數額提高
為三十倍。但七十二年六月二十六日至九十四年一月七日新增或
修正之條文，就其所定數額提高為三倍。